臺灣臺南地方法院刑事判決　　　　　　　　　　　　　　九十一年度訴字第五五號
　　公　訴　人　臺灣台南地方法院檢察署檢察官
　　被　　　告　甲○○
右列被告因違反毒品危害防制條例案件，經檢察官提起公訴（九十年度毒偵字第二四
○七號）及移送併辦（九十一年度毒偵字第七十三號），本院判決如左：
      主  文
甲○○連續施用第一級毒品，累犯，處有期徒刑拾月。
      事  實
一、甲○○前因違反麻醉藥品管理條例案件，經本院判處有期徒刑六月確定，於民國
    （下同）八十五年十一月十四日易科罰金執行完畢，仍不知悔改，復因施用第一
    級毒品海洛因及第二級毒品安非他命案件，經本院以八十九年度毒聲字第二五七
    號裁定送觀察、勒戒後，認有繼續施用毒品之傾向，由本院以八十九年度毒聲字
    第八二八號裁定令入戒治處所施以強制戒治，嗣經本院以九十年度毒聲字第五○
    號裁定停止戒治交付保護管束，並於九十年二月二十四日保護管束期滿後，由台
    灣台南地方法院檢察署檢察官於九十年三月九日以九十年度戒毒偵字第一五四號
    不起訴處分確定。惟甲○○又基於概括犯意，自九十年三月十日起至九十一年一
    月一日止，在台南縣山上鄉南洲村南洲三四三號住處，以將海洛因摻水稀釋後針
    筒注射入體內及將海洛因摻入香菸內點燃霧化後吸用之方式，連續施用第一級毒
    品海洛因。嗣分別於九十年十月四日、九十一年一月四日經警對其採尿檢驗，發
    現其尿液有嗎啡陽性反應，始悉上情。
二、案經台南縣警察局新化分局報請臺灣臺南地方法院檢察署檢察官偵查起訴暨移送
    併辦。
      理  由
一、訊據被告甲○○對右揭犯罪事實坦承不諱，且被告分別於九十年十月四日、九十
    一年一月四日經警採集尿液送驗結果，均呈嗎啡陽性反應，有台灣檢驗科技股份
    有限公司於九十年十一月七日出具之濫用藥物尿液檢驗報告及台南縣衛生局於九
    十一年二月五日出具之尿液檢驗成績書各一紙附卷可證，足認被告應有施用第一
    級毒品犯行。
二、被告甲○○前因施用第一級及第二級毒品案件，經本院以八十九年度毒聲字第二
    五七號裁定送觀察、勒戒後，認有繼續施用毒品之傾向，由本院以八十九年度毒
    聲字第八二八號裁定令入戒治處所施以強制戒治，嗣經本院以九十年度毒聲字第
    五○號裁定停止戒治交付保護管束，並於九十年二月二十四日保護管束期滿後，
    由台灣台南地方法院檢察署檢察官於九十年三月九日以九十年度戒毒偵字第一五
    四號不起訴處分確定，此分別有不起訴處分書、臺灣臺南地方法院檢察署刑案資
    料查註紀錄表、臺灣高等法院被告全國前案紀錄表在卷足按。其於受不起訴之處
    分後，五年內再犯毒品危害防制條例第十條之罪，故應予論罪科刑。又海洛因為
    毒品危害防制條例第二條第二項第一款所規定之第一級毒品，故核被告甲○○所
    為，係犯毒品危害防制條例第十條第一項之施用第一級毒品罪。被告多次犯行，
    時間緊接，所犯為構成要件相同之罪，顯係基於概括犯意反覆為之，應依連續犯
    之規定以一罪論，並加重其刑。其施用前後持有海洛因之低度行為，為其後施用
    之高度行為所吸收，不另予論罪。併案部分雖未據公訴意旨論及，惟與起訴部分
    有前述連續犯之裁判上一罪關係，為起訴效力所及，本院自應併予審理，附此敘
    明。公訴意旨雖認被告係自九十年二月二十五日起有施用第一級毒品海洛因之行
    為，惟查被告前因施用第一級及第二級毒品案件，經強制戒治交付保護管束，並
    於九十年二月二十四日保護管束期滿後，由台灣台南地方法院檢察署檢察官於九
    十年三月九日以九十年度戒毒偵字第一五四號不起訴處分確定，業如前述，是被
    告自九十年二月二十五日起至同年三月九日止之施用第一級毒品犯行，仍為前開
    不起訴處分效力所及，該部分本應為不受理之諭知，然公訴人認該部分與本件論
    罪科刑之施用第一級毒品部分，有連續犯之裁判上一罪關係，故就該部分不另為
    不受理之諭知。末查，被告前因違反麻醉藥品管理條例案件，經本院判處有期徒
    刑六月確定，於八十五年十一月十四日易科罰金執行完畢，此有臺灣臺南地方法
    院檢察署刑案資料查註紀錄表及臺灣高等法院被告全國前案紀錄表各一份附卷可
    稽，其於受有期徒刑之執行完畢後，五年以內再犯有期徒刑以上之本罪，為累犯
    ，應遞加重其刑。本院審酌被告有施用毒品前科，素行不良，其犯罪中之動機、
    手段，施用毒品本係自殘行為，對他人法益尚無具體危害，惟一再犯本罪不知悔
    改，犯後坦承犯行之態度等一切情狀，量處如主文所示之刑。至於台南縣警察局
    善化分局於九十一年一月三日所查扣之海洛因毛重‧○五公克及注射針筒一支，
    並未扣押於本案，且被告始終否認為其所有，亦無其他證據足資證明確屬被告供
    本件施用第一級毒品所用之物，依從刑附屬於主刑之原則，爰不於本案另為沒收
    之諭知，附此敘明。
據上論斷，應依刑事訴訟法第二百九十九條第一項前段，毒品危害防制條例第十條第
一項，刑法第十一條前段、第五十六條、第四十七條，判決如主文。
本案經檢察官李白松到庭執行職務
中      華      民      國    九十一    年      五      月      一      日
    臺灣臺南地方法院刑事第四庭
                                  審判長法  官  簡  慧  娟
                                        法  官  蔡  直  青
                                        法  官  陳  燁  真
右正本證明與原本無異。
如不服本判決，應於判決送達後十日內向本院提出上訴狀( 應附繕本 )。
                                        書記官  黃  富  煜
中      華      民      國    九十一    年      五      月      一      日
附錄論罪科刑法條：
毒品危害防制條例第十條
施用第一級毒品者，處六月以上五年以下有期徒刑。
施用第二級毒品者，處三年以下有期徒刑。
